【裁判字號】    90,判,2349
【裁判日期】    901207
【裁判案由】    營利事業所得稅
【裁判全文】
最  高  行  政  法  院  判  決                    九十年度判字第二三四九號
    原      告  伍強金屬工業股份有限公司
    代  表  人  甲○○
    被      告  財政部臺灣省中區國稅局
    代  表  人  楊重華
右當事人間因營利事業所得稅事件，原告不服行政院中華民國八十九年四月五日臺八
十九訴字第○九五四九號再訴願決定，提起行政訴訟。本院判決如左：
    主  文
原告之訴駁回。
訴訟費用由原告負擔。
    事  實
緣原告八十五年度營利事業所得稅結算申報，列報交際費新臺幣（下同）四四八、二
八八元。被告初查，以其經營金屬表面處理業務，行業代號為二八五二－一一，核屬
製造業，其交際費限額為二七六、四六八元，乃剔除超限一七一、八二○元。原告不
服，申經復查結果，未准變更，提起一再訴願，經遭駁回，遂提起行政訴訟。茲摘
兩造訴辯意旨於次：
原告起訴意旨略謂：一、按所得稅法第三十七條規定業務上直接支付之交際應酬費用
，其經取得確實單據者，得分別依左列之限度，列為費用或損失：以進貨為目的．．
．。以銷貨為目的．．．。以運輸貨物為目的．．．。以供給勞務或信用為業者，以
成立交易為目的．．．。查原告係從事金屬熱處理業，所發生收入為熱處理勞務收入
，依前揭法令規定，原告並無購進貨物為目的，因為所有熱處理之貨物均為客戶所有
；亦非以銷售貨物為目的，因為所有熱處理貨物均為客戶所有，且原告非運輸業，是
原告係以提供熱處理之勞務為業。二、依所得稅法第三十七條明文規定，顯然並非以
「機器設備」、「製造業」來區分計算交際費限額，而被告及一再訴願決定機關卻仍
以「機器設備」、「製造業」作為區分交際費限額計算基礎，於法無據。三、原告之
熱處理勞務收入並非因銷售「貨物」而產生，被告卻認定為銷售「貨物」，顯然不符
，請判決撤銷一再訴願決定及原處分等語。
被告答辯意旨略謂：一、原告營業項目為熱處理加工業務，係從事金屬品防銹處理，
財產目錄列報有機器設備，依產製過程係屬製造業，原查按其列報進、銷貨淨額，計
算其交際費限額並核定交際費為二七六、四六八元，尚無不當。二、依經濟部編訂「
公司行號營業項目代碼表」及該部編訂「中華民國稅務行業標準分類」原告從事之業
務均屬製造業，其創造業務收入，除須投入鉅額機器設備及人力外，亦有物料及諸多
消耗品成本，與工商服務業之勞務提供業者區隔明顯，況依簽證會計師查核報告書說
明，其主要業務為其他金屬製造加工業，所訴提供勞務為業一節，核無足採。三、查
原告原申報標準行業代號二八五二－一一，小業別為金屬表面電鍍，其營業收入為五
二、九○九、七七○元。依照稅務行業標準分類表，凡從事製成品之表面處理如磨光
、電鍍、噴焊、烤漆、染色、壓花、發藍、上釉及其他化學處理之行業均屬行業代號
二八五二－一一，為金屬製成品表面處理業，又依公司行號營業項目代碼表製成品表
面處理業係屬製造業，原處分及所為復查、訴願、再訴願決定並無違誤，請判決駁回
原告之訴等語。
    理  由
按「業務上直接支付之交際應酬費用，其經取得確實單據者，得分別依左列之限度，
列為費用或損失：一、以進貨為目的，於進貨時所直接支付之交際應酬費用：全年進
貨貨價在三千萬元以下者，以不超過全年進貨貨價千分之一點五為限；經核准使用藍
色申報書者，以不超過全年進貨貨價千分之二為限。全年進貨貨價超過三千萬元至一
億五千萬元者，超過部分所支付之交際應酬費用，以不超過千分之一為限；經核准使
用藍色申報書者，以不超過千分之一點五為限。全年進貨貨價超過一億五千萬元至六
億元者，超過部分所支付之交際應酬費用，以不超過千分之零點五為限；經核准使用
藍色申報書者，以不超過千分之一為限。全年進貨貨價超過六億元者，超過部分所支
付之交際應酬費用，以不超過千分之零點二五為限；經核准使用藍色申報書者，以不
超過千分之零點五為限。二、以銷貨為目的，於銷貨時直接所支付之交際應酬費用：
全年銷貨貨價在三千萬元以下者，以不超過全年銷貨貨價千分之四點五為限；經核准
使用藍色申報書者，以不超過全年銷貨貨價千分之六為限。全年銷貨貨價超過三千萬
元至一億五千萬元者，超過部分所支付之交際應酬費用，以不超過千分之三為限；經
核准使用藍色申報書者，以不超過千分之四為限。全年銷貨貨價超過一億五千萬元至
六億元者，超過部分所支付之交際應酬費用，以不超過千分之二為限；經核准使用藍
色申報書者，以不超過千分之三為限。全年銷貨貨價超過六億元者，超過部分所支付
之交際應酬費用，以不超過千分之一為限；經核准使用藍色申報書者，以不超過千分
之一點五為限。」為行為時所得稅法第三十七條第一項第一款及第二款所明定。本件
原告不服被告初查核定，以其營業項目為熱處理加工業務，所發生之收入為勞務加工
收入，應適用供給勞務業計算交際費限額云云。申經復查決定，以其從事金屬品防銹
處理，財產目錄列報有機器設備，依產製過程係屬製造業，原查按其列報進、銷貨淨
額，計算其交際費限額並核定交際費為二七六、四六八元，尚無不當，乃未准變更。
原告以其所發生收入純粹為熱處理勞務收入，既無購進貨物，亦無銷售貨物行為，應
屬提供勞務為業，且所得稅法對交際費限額之規定，亦以實際交易內容規範，原核定
顯與事實不符云云。訴經一再訴願決定，以原告經營金屬產品熱處理業務，依經濟部
編訂「公司行號營業項目代碼表」及該部編訂「中華民國稅務行業標準分類」均屬製
造業，其製造業務收入，除須投入鉅額機器設備及人力外，亦有物料及諸多消耗品成
本，與工商服務業之勞務提供業者區隔明顯，況依簽證會計師查核報告書說明，其主
要業務為其他金屬製造加工業，所訴提供勞務為業一節，核無足採，遂駁回其一再訴
願。經核於法均無不合。原告復起訴主張：依所得稅法第三十七條明文規定，並非以
「機器設備」、「製造業」來區分計算交際費限額，而被告及一再訴願決定機關卻仍
以「機器設備」、「製造業」作為區分交際費限額計算基礎，於法無據。原告之熱處
理勞務收入並非因銷售「貨物」而產生，被告卻認定為銷售「貨物」，顯然不符云云
。經查原告經營之熱處理加工業務，除須投入鉅額機器設備及人力外，亦有物料及諸
多消耗品成本，尚非單以有無機器設備作為認定原告所從事者為製造業之依據，與工
商服務業之純粹勞務提供業者顯然不同，且簽證會計師查核報告書說明，亦認原告主
要業務為其他金屬製造加工業，是原告所訴核無可採，原處分之核定，尚無不妥，一
再訴願決定遞予維持，亦無不合。原告起訴聲明撤銷，難認為有理由，應予駁回。
據上論結，本件原告之訴為無理由，爰依行政訴訟法施行法第二條、行政訴訟法第九
十八條第三項前段，判決如主文。
中    華    民    國      九十      年      十二      月      七        日
                    最 高 行 政 法 院  第 一 庭
                                審 判 長 法  官      黃  綠  星
                                         法  官      高  啟  燦
                                         法  官      蔡  進  田
                                         法  官      黃  璽  君
                                         法  官      廖  宏  明
右  正  本  證  明  與  原  本  無  異
                                         法院書記官  彭  秀  玲
中    華    民    國      九十      年      十二      月      七        日


司法院資訊處製作；財團法人民間司法改革基金會備份。
